臺灣臺南地方法院刑事判決　　　　　　　　　　　　九十二年度訴字第一三三號
　　公　訴　人　臺灣臺南地方法院檢察署檢察官
　　被　　　告　丙　○　○
　　　　　　　　丁　○　○
右列被告因違反槍砲彈藥刀械管制條例等案件，經檢察官提起公訴（九十二年度偵字
第三六六四號），被告就犯罪事實為有罪之陳述，本院裁定進行簡式審判程序，判決
如左：
    主  文
丙○○共同未經許可，寄藏可發射子彈具有殺傷力之改造玩具手槍，累犯，處有期徒
刑壹年壹月，併科罰金新臺幣玖萬元，罰金如易服勞役，以新臺幣玖佰元即銀元佰
元折算壹日。扣案可發射子彈具有殺傷力之改造玩具手槍壹支（含彈匣壹個、槍枝管
制編號：0000000000號）沒收。又傷害人之身體，處有期徒刑貳月。應執
行有期徒刑壹年壹月，併科罰金新臺幣玖萬元，罰金如易服勞役，以新臺幣玖佰元即
銀元佰元折算壹日。扣案可發射子彈具有殺傷力之改造玩具手槍壹支（含彈匣壹個
、槍枝管制編號：0000000000號）沒收。
丁○○共同未經許可，寄藏可發射子彈具有殺傷力之改造玩具手槍，處有期徒刑壹年
，併科罰金新臺幣玖萬元，罰金如易服勞役，以新臺幣玖佰元即銀元佰元折算壹日
。扣案可發射子彈具有殺傷力之改造玩具手槍壹支（含彈匣壹個、槍枝管制編號：0
000000000號）沒收。
    事  實
一、丙○○曾於民國八十二年間因違反肅清煙毒條例及麻醉藥品管理條例等案件，經
    本院分別判處有期徒刑三年二月、二月，並定應執行刑為三年三月確定，經縮短
    刑期後假釋付保護管束出獄，於八十六年七月五日保護管束期滿執行完畢，猶不
    知悔改，明知非經中央主管機關許可，不得持有槍砲彈藥刀械管制條例第四條第
    一項第一、二款所示其他可發射金屬或子彈，具有殺傷力之各式槍砲，其於八十
    九年六月某不詳時間受林福順所託，將林福順所持有之可發射子彈具有殺傷力之
    改造玩具手槍一支、不具殺傷力之改造子彈五顆，寄藏在丙○○位於臺南縣新化
    鎮豐榮里洋子六十號住處房間衣櫥內，其後林福順於九十年六月二十一日疑因施
    用藥物過量中毒休克死亡，而丙○○則繼續持有上開手槍。
二、丁○○因承租甲○○之兄李金郎位於臺南縣新化鎮○○路一一七巷十一之二號樓
    下房間一事，與甲○○發生爭執，丁○○遂心生不滿，乃於九十二年三月十七日
    上午九時三十分許，偕同丙○○至上址找甲○○理論，雙方因而發生衝突。丙○○與丁○○事後亟思教訓甲○○，乃於當日由丙○○騎乘車牌號碼ＵＯＧ—４９
    ３號機車，搭載丁○○返回丙○○上開住處，自房間衣櫥內取出上開手槍及子彈
    ，而丁○○亦明知非經中央主管機關許可，不得持有槍砲彈藥刀械管制條例第四
    條第一項第一、二款所示其他可發射金屬或子彈，具有殺傷力之各式槍砲，竟與
    丙○○基於共同持有之犯意聯絡，由丙○○將上開手槍及子彈放置在褲袋中；丙○○另行基於傷害之犯意，丁○○則基於持有上開手槍欲向甲○○為傷害之犯意
    ，而二人均有上開傷害之犯意聯絡，由丙○○騎乘機車搭載丁○○，一起前往尋
    找甲○○報復。楊致遠與丁○○行經臺南縣新化鎮○○路新化國中後門口附近時
    ，見甲○○適徒步經過該處，丙○○旋即下車並自褲袋中取出上開手槍及子彈，
    再以該槍枝之槍柄重擊甲○○之頭部二下，致甲○○受有頭部外傷、頭皮撕裂傷
    等傷害（其間槍枝因而走火擊發，彈殼一顆因而掉落）；此時丁○○亦追趕過來
    攔阻甲○○脫逃，並將上開槍枝自丙○○手中接過來，對空又發射一槍（彈殼一
    顆、彈匣及其餘三顆子彈因而掉落地上）後，即與丙○○持該手槍騎乘機車逃逸
    。其後丁○○受丙○○之託，於九十二年三月十七日下午某時許，再將上開手槍
    及子彈，藏放於不知情之丁○○父親劉順意位於臺南縣新化鎮○○路二二○巷六
    號住處客廳沙發椅下。嗣經甲○○報警後，為警於新化國中後門附近扣得子彈三
    顆、彈殼二顆，再由丙○○偕同警方於臺南縣新化鎮○○路二二○巷六○號處起
    出上開手槍一支。
三、案經甲○○訴由臺南縣警察局新化分局報請臺灣臺南地方法院檢察署檢察官偵查
    起訴。
    理  由
一、右揭犯罪事實，業據被告丙○○、丁○○於本院審理時自白承認（見本院卷第一
    七六、二○二頁），核與告訴人甲○○所為指述相符（見警卷第十頁至第十三頁
    ，本院卷第十五頁至第十八頁），復有現場照片九張（見警卷第十四頁、第十七
    頁至第二十頁）、診斷證明書一紙（見警卷第十五頁）、林福順相驗屍體證明書
    一份（見偵查卷第三一頁）在卷可憑。扣案槍彈經送鑑定結果，送鑑改造模型槍
    一支（含彈匣壹個、槍枝管制編號：0000000000號），認係由仿ＦＮ
    廠半自動手槍製造之金屬玩具槍，換裝土造金屬滑套、槍管而成之改造手槍，機
    械性能良好，可擊發適用之子彈，具殺傷力。而送鑑子彈三顆，均係由玩具金屬
    彈殼加裝直徑約７．７ｍｍ金屬彈頭而成之改造子彈，經取樣一顆實際試射，無
    法擊發，認不具殺傷力；送驗彈殼二顆，亦不具殺傷力，此有內政部警政署刑事
    警察局九十二年六月二日刑鑑字第○九二○○四六六七三號槍彈鑑定書一份在卷
    可查（見偵查卷第二一頁至第二八頁）。另本院將上開槍彈鑑定書函送內政部認
    定「改造模型槍」及「改造玩具槍」之標準，結果認為有關「改造模型槍」係指
    將原未具發射功能之制式八釐米模型槍，經完成改造已具殺傷力之槍枝；「改造
    玩具槍」係指改造市售供民眾賞玩之金屬玩具槍，並認定本案送驗手槍乃改造玩
    具槍，為槍砲彈藥刀械管制條例第四條第一項第一款所稱之其他可發射金屬或子
    彈，具有殺傷力之各式槍砲，有內政部九十二年十二月三十一日內授警字第○九
    二○○七六八一四號函文一份可稽（見本院卷第一一○頁），足認被告二人自白
    與事實相符。綜上，本案事證明確，被告犯行應堪認定。
二、論罪科刑：
  (一)按上訴人如因蓄意擄綁某乙勒贖，特向某丙借得槍彈備用，其持有槍彈之行為，
    與擄人勒贖，自屬刑法第五十五條後段之牽連犯，假使借用時不過存備隨時犯罪
    之用，則其意圖犯罪而持有軍用槍彈已獨立構成犯罪，嗣後復臨時起意執持該槍
    擄綁某乙勒贖，即應以所犯持有軍用槍彈與擄人勒贖兩罪，依刑法第五十條併合
    處罰，不能因其利用所持有之槍彈，即認為與擄綁行為，亦具有方法結果關係，
    適用刑法第五十五條論科（最高法院二十九年上字第一五二七號判例要旨參照）
    。另按槍砲彈藥刀械管制條例第七條第四項、第八條第四項、第九條第三項、第
    十條第四項、第十一條第四項，係將持有與寄藏槍枝為分別之處罰規定，而持有
    與寄藏均係將物置於自己實力支配之下，僅寄藏必先有他人之持有行為，而後始
    為之受寄代藏而已，故寄藏之受人委託代為保管，其保管之本身，亦屬持有，不
    過，此之持有係受寄之當然結果，雖不應另就持有予以論罪，然未經許可持有手
    槍，其持有之繼續，為行為之繼續，亦即一經持有手槍，罪已成立，但其完結須
    繼續至持有行為終了時為止。則包括持有之寄藏手槍行為，自亦為行為之繼續，
    其犯罪之完結須繼續至寄藏行為終了時為止。則寄藏後之持有行為，係寄藏行為
    之當然結果，不另論罪（最高法院九十年度臺上字第六一二○號判決要旨參照）
    。
  (二)核被告丙○○、丁○○所為，均係違反槍砲彈藥刀械管制條例第十一條第四項未
    經許可寄藏可發射子彈具有殺傷力之改造玩具手槍罪、刑法第二百七十七條第一
    項之普通傷害罪。被告丙○○寄藏手槍後之持有行為，係寄藏行為之當然結果；
    被告丁○○先前持有手槍之低度行為，為嗣後寄藏之高度行為所吸收，均不另論
    罪。原起訴書認被告二人係犯槍砲彈藥刀械管制條例第十條第四項之未經許可持
    有改造模型槍罪，惟經蒞庭檢察官依內政部前開函文意旨，以基礎社會事實同一
    ，當庭變更起訴法條為同條例第十一條第四項之罪（見本院卷第一六二頁），核
    無不合，併此敘明。被告二人就所犯違反槍砲彈藥刀械管制條例第十一條第四項
    之罪與刑法第二百七十七條之傷害罪，均有犯意聯絡及行為分擔，俱應論以共同
    正犯。又被告丙○○所犯違反槍砲彈藥刀械管制條例第十一條第四項之罪與刑法
    第二百七十七條之傷害罪間，犯意各別，行為互異，係另行起意，應分論併罰。
    被告丁○○所犯違反槍砲彈藥刀械管制條例第十一條第四項之罪與刑法第二百七
    十七條傷害罪間，有方法結果牽連關係，應依刑法第五十五條後段，從一重即槍
    砲彈藥刀械管制條例第十一條第四項之罪處斷。又被告丙○○曾因違反肅清煙毒
    條例及麻醉藥品管理條例等案件，經本院分別判處有期徒刑三年二月、二月，並
    定應執行刑為三年三月確定，經縮短刑期後假釋付保護管束出獄，於八十六年七
    月五日保護管束期滿執行完畢，有臺灣高等法院被告全國前案紀錄表一份在卷可
    憑（見本院卷第九頁至第十三頁），其受有期徒刑之執行完畢，五年以內再犯本
    件違反槍砲彈藥刀械管制條例第十一條第四項有期徒刑以上之罪，為累犯，依刑
    法第四十七條之規定加重其刑【傷害部分不構成累犯】。爰審酌被告丙○○曾有
    上開前科，被告丁○○早年曾有竊盜前科，有臺灣高等法院被告全國前案紀錄表
    一份在卷可參（見本院卷第五頁至第八頁），其未經許可寄藏槍彈，嗣後並持之
    犯本案之傷害罪，危害社會治安甚鉅，但被告二人犯罪後坦承犯行，態度始終良
    好等一切情狀，分別量處如主文所示之刑，並就併科罰金部分諭知易服勞役之折
    算標準，另就被告丙○○所犯上開二罪定其應執行刑，以資懲儆。
  (三)扣案可發射子彈具有殺傷力之改造玩具手槍一支，屬違禁物，應依刑法第三十八
    條第一項第一款之規定予以沒收。另扣案子彈三顆、彈殼二顆，經鑑定均不具殺
    傷力，非屬違禁物，爰不為沒收之諭知。
據上論斷，應依刑事訴訟法第二百九十九條第一項前段、第二百七十三條之一第一項
，槍砲彈藥刀械管制條例第十一條第四項，刑法第十一條前段、第二十八條、第二百
七十七條第一項、第五十五條、第五十一條第五款、第四十二條第二項、第三十八條
第一項第一款，罰金罰鍰提高標準條例第二條，判決如主文。
本案經檢察官乙○○到庭執行職務。
中      華      民      國      九十三      年     四     月    十三    日
                                  臺灣臺南地方法院刑事第一庭
                                          法  官   李東柏
右正本證明與原本無異。
如不服本判決，應於判決送達後十日內向本院提出上訴狀( 應附繕本 )。
                                          書記官   李國敬
中      華      民      國      九十三      年     四     月    十三    日
附錄本案論罪科刑法條全文：
槍砲彈藥刀械管制條例第十一條第一項、第四項
未經許可，製造、販賣或運輸第四條第一項第一款所稱其他可發射金屬或子彈具有殺
傷力之各式槍砲者，處五年以上有期徒刑，併科新臺幣一千萬元以下罰金。
未經許可，持有、寄藏或意圖販賣而陳列第一項所列槍砲者，處一年以上七年以下有
期徒刑，併科新臺幣七百萬元以下罰金。
刑法第二百七十七條第一項
傷害人之身體或健康者，處三年以下有期徒刑、拘役或一千元以下罰金。
